【裁判字號】    97,上訴,199
【裁判日期】    970331
【裁判案由】    違反毒品危害防制條例
【裁判全文】
臺灣高等法院高雄分院刑事判決         97年度上訴字第199號
上  訴  人
即  被  告  甲○○
上列上訴人因被告違反毒品危害防制條例案件，不服臺灣高雄地
方法院96年度訴字第4154號中華民國96年2月18日第一審判決（
起訴案號：臺灣高雄地方法院檢察署96年度毒偵字第7399號），
提起上訴，本院判決如下：
    主  文
上訴駁回。
    事實及理由
一、本案經本院審理結果，認第一審判決認事用法及量刑均無不
    當，應予維持，並引用第一審判決書記載之事實、證據及理
    由。
二、上訴意旨略以：上訴人即被告甲○○（下稱被告）於民國90
    年12月20日由戒治所釋放轉為受刑人，始於94年5 月25日期
    滿出獄，因5 年後再犯且5 年內均無施用毒品之行為，依第
    23條修正理由為5 年後再犯者，應適用初犯之規定，即重新
    觀察、勒戒等程序云云。經查，按「觀察、勒戒或強制戒治
    執行完畢釋放後，五年內再犯第10條之罪者，檢察官或少年
    法院應依法追訴或裁定交付審理。」毒品危害防制條例第23
    條第2 項定有明文。本件被告因施用毒品案曾經裁定強制戒
    治1 年，即於90年6 月15日入屏東戒治所強制戒治，而其指
    揮完畢日期為91年5 月23日，嗣於90年12月20日因停止強制
    戒治而續接執行徒刑等情，有台灣高等法院被告前案紀錄表
    在卷可稽，是被告係於90年12月20日轉接續執行徒刑而停止
    強制戒治，並非於90年12月20日即執行完畢而釋放，亦即其
    強制戒治之執行完畢日期仍應算至91年5 月23日。本件被告
    既曾於96年4 月9 日再犯施用第二級毒品，並經原審法院以
    96年度訴字第2175號判刑確定在案，有起訴書及判決書在卷
    可查，則依原判決說明，被告於強制戒治執行完畢釋放後，
    五年內再犯施用毒品罪，應法應予追訴審判，其程序並無違
    誤。被告上訴意旨，指摘原判決不當，為無理由，應予駁回
    。
三、被告經合法傳喚，無正當理由不到庭，爰不待其陳述，逕行
    判決。
據上論斷，應依刑事訴訟法第368條、第371條、第373條，判決
如主文。
本案經檢察官王登榮到庭執行職務。
中    華    民    國    97    年    3     月    31    日
                  刑事第四庭    審判長法  官  蕭權閔
                                      法  官  陳吉雄
                                      法  官  吳進寶
以上正本證明與原本無異。
如不服本判決應於收受本判決後10日內向本院提出上訴書狀，其
未敘述上訴理由者，並得於提起上訴後10日內向本院補提理由書
狀（均須按他造當事人之人數附繕本）「切勿逕送上級法院」。
中    華    民    國    97    年    3     月    31    日
                                      書記官  林佳蓉
附錄本件判決論罪科刑法條：
毒品危害防制條例第10條
施用第一級毒品者，處 6 月以上 5 年以下有期徒刑。
施用第二級毒品者，處 3 年以下有期徒刑。


司法院資訊處製作；財團法人民間司法改革基金會備份。
